臺灣板橋地方法院民事判決　　　　　　　　94年度訴字第85號
原　　　告　己○○
　　　　　　辛○○
共　　　同
訴訟代理人　呂政燁律師
被　　　告　丙○○
　　　　　　丁○○○
　　　　　　戊○○
上列當事人間請求侵權行為損害賠償事件，經本院刑事庭以93年
度附民字第139 號刑事附帶民事訴訟裁定移送民事庭審理，本院
於民國94年5 月13日言詞辯論終結，判決如下：
    主  文
被告丙○○應給付原告己○○新臺幣壹萬元，及自民國九十三年
十一月十三日至清償日止，按週年利率百分之五計算之利息。
被告丁○○○應給付原告己○○新臺幣貳萬伍仟元，及自民國九
十三年十一月十三日至清償日止，按週年利率百分之五計算之利
息。
被告戊○○應給付原告己○○新臺幣壹萬伍仟元；給付原告辛○○新臺幣壹萬伍仟元，及均自民國九十三年十一月十三日起至清
償日止，按週年利率百分之五計算之利息。
原告其餘之訴駁回。
訴訟費用由被告負擔十分之一；原告辛○○負擔十分之二，餘由
原告己○○負擔。
本判決第一、二、三項於原告己○○、辛○○勝訴部分各得假執
行。
原告其餘假執行之聲請駁回。
    事實及理由
一、原告主張：
  (一)被告丙○○、丁○○○、戊○○等三人於民國91年8 月間多
    次在公開場所糾眾公然每辱身為新莊巿中和里里長之原告己○○，造成原告己○○名譽受損。另被告戊○○恐嚇原告辛○○，亦使原告辛○○精神受到極大傷害。
  (二)原告己○○高中畢業，經歷新莊市中和里第五、六屆里長，
    並獲台北縣八十八年度特優里長、執行基層工作經費績優里
    長，現為新莊市中和里第七屆里長。無不動產，每月固定收
    入里長事務費新台幣（下同）45,000元；固定支出里辦公處
    房租11,000元，文具用品、水電費、電話費、車馬費、紅白
    帖等約11,000元。無其他收入。前因起會無力清償致欠債數
    百萬元，借友人不動產提供擔保向銀行貸款償債，每月需清
    償銀行貸款本利14,000元。此外，配偶粘錦棧具榮民身分，
    亦無財產，惟罹患呼吸重障礙及慢性腎衰竭，領有輕度殘障
    手冊；每月依靠榮民就養費14,250元過活。原告辛○○準備
    書記官考試中，目前無業。是依民法185 條第1 項前段、第
    195 條第1 項之規定，被告應負賠償責任。
  (三)聲明：1.被告應連帶給付原告己○○150 萬元及自起訴狀最
    後送達被告等人時起至清償日止，按週年利率百分之五計算
    之利息，並應以正楷體四十級大小、用半版之篇幅刊登「道
    歉人對於在許多公開場所對新莊市中和里里長己○○作不實
    指控及侮辱其名譽，深感後悔，謹登報表示萬分歉意，並保
    證絕不再犯。道歉人：丙○○、戊○○、丁○○○」等文字
    於自由時報台北縣地方版一日。2.被告戊○○應給原告辛○○10萬元整及自起訴狀送達被告戊○○時起至清償日止，按
    週年利率百分之五計算利息。
二、被告抗辯：
  (一)被告丙○○、丁○○○部分：
    1.被告丙○○及丁○○○並無公然侮辱之侵權行為：
      原告以其配偶粘錦棧所設立之公司之支票，向被告丙○○
      及丁○○○借貸20萬元。故被告2 人向原告索債乃法律賦
      與之權利。
      (1)刑事認定被告2 人有罪之理由，略為：要債可於原告住
        所為之無須於「就職典禮處」催討、原告己○○之指訴
        及證人即其夫粘錦棧具證、證人許鴻麟之具證等，因而
        提起侵權行為損賠之本案。惟原告己○○積欠被告等二
        人20萬元乃係事實，被告等固可於原告住所索債，然被
        告等為何不可於「就職典禮」之相當距離處及「就職典
        禮」前之時間索債，刑事判決顯將「就職典禮處」與「
        就職典禮處外之相當距離之處所」及「就職典禮」與「
        就職典禮前」混為一體。「就職典禮處」如刑事判決所
        稱該處有新莊市公所各工作人員、相關民意代表及就職
        里長等多人，在該「就職典禮處」有相當多之不特定人
        在場，被告等二人縱然欲行公然侮辱亦非可能，況被告
        等如真有該等公然侮辱之侵權行為，原告何以僅能提出
        如附表編號二、三及五之錄音或錄影，而獨缺如附表編
        號一之錄影，故被告丙○○等二人係於「就職典禮處外
        」之相當距離處要債且無公然侮辱行為。被告丙○○於
        「就職典禮處」並未遇見原告己○○。「就職典禮」約
        在下午一時至二時間，被告去的時間是在十二時許，依
        時間證據及現場狀況證據，被告二人均不可能在「就職
        典禮」有公然侮辱之侵權行為。原告己○○及證人即其
        夫粘錦棧之具證，因該二人本身係被告之債務人，其為
        卸債務，當然為不實之指訴或證言。
      (2)被告苟真有如編號一之公然侮辱侵權行為，原告極容易
        再找到到其他證人及錄影或錄音記錄。況證人許鴻麟之
        證言顯與事實不符。原告己○○夫婦積欠被告20萬元，
        被告向其索取償還者係20萬元。惟證人許鴻麟卻具證稱
        被告向其索債8 萬元，證人許鴻麟顯不在現場。
      (3)刑事判決第六頁倒數第六行稱「告訴人所提錄音帶，經
        本院當庭勘驗結果，雖然背景雜音太大，無法聽清楚全
        部內容，但卻有女聲以台語辱罵骯髒里長，其音近似被
        告丁○○○」等，而推論被告丁○○○有附表編號二之
        侮辱侵權行為，刑事判決以「近似被告丁○○○」而推
        論被告丁○○○之侮辱侵權行為，該認定顯違背常理及
        證據法則。
      (4)刑事判決第七頁第八行亦以「其音近似被告丁○○○」
        而認被告之侵權行為，「近似」與「實際」有極大距離
        ，刑事判決顯有偏頗。
    2.被告丁○○○並無傷害之侵權行為：
      (1)刑事判決所稱「然查縱使告訴人先用手毆打被告丁○○○腹部，然若被告丁○○○係基於正當防衛之意思以手
        揮開，衡情其揮擊之部位應為腹部或胸部前方，以被告
        丁○○○與己○○均為一般中年婦女之身高而言，不可
        能揮擊至告訴人之臉部，是其辯稱係以防衛之意思出手
        揮開，顯非可採」，該認定顯悖實情。
      (2)刑事判決復認定「其係因遭己○○毆擊後，出於報復之
        心態而掌摑傷害己○○較符情理」等情，顯非可採。依
        刑事判決被告丁○○○與原告己○○係同屬中年婦女之
        身高，原告己○○既然毆擊被告丁○○○在先，原告己○○既有毆擊之心態及準備，被告何可能「出於報復之
        心態而掌摑傷害己○○」，刑事判決認定不符常理。
      (3)原告己○○既毆擊在先，刑事判決亦不可僅因被告丁○○○未提出告訴，而判處拘役25日，刑事判決當然有失
        公平。
    3.被告二人均因原告己○○欠債務及原告己○○毆擊在先，
      故請駁回原告之請求：
      (1)被告丙○○小學畢業，丁○○○小學畢業。且年齡均在
        五十歲以上，現均在失業中，本件肇因於原告己○○積
        欠被告債務，故請駁回原告之請求。
      (2)被告丁○○○係出於正當防衛之正當行為。故原告己○○應無精神損失。
    4.若被告丙○○與丁○○○侵權行為成立，原告己○○向被
      告丙○○與丁○○○借貸20萬元，請准依民法第334 條抵
      銷，並以繕本送達為抵銷意思通知：
      (1)原告己○○以其夫經營之公司支票二張面額共20萬元，
        於87年8 月30日在被告住處向被告借貸20萬元，約定87
        年11月30日及87年12月30日各清償10萬元。
      (2)原告向被告二人借貸20萬元之事實，除有支票二張可稽
        外，復經證人庚○○證述明確。
    5.原告毆打被告丁○○○，被告丁○○○出於正當防衛而誤
      擊，故被告丁○○○在100萬元之範圍內請准抵銷：
      (1)被告係正當防衛，而非故意侵權之毆打原告行為，故被
        告之請求抵銷並非民法第339 條「因故意侵權行為而負
        擔之債其債務人不得主張抵銷」之抵銷，而係正當防衛
        行為之抵銷。
      (2)本件肇因91年8 月5 日晚上7 時許，被告逕赴原告住處
        （新莊市○○街四十三號）門前向原告己○○索債，原
        告毆擊被告丁○○○，被告始正當防衛。
  (二)被告戊○○部分：
    原告己○○向伊借款8 萬元，竟拒不返還。伊並無公然侮辱
    及恐嚇行為。如認伊之侵權行為成立，伊以原告己○○積欠
    之8 萬元債權抵銷之。
四、原告起訴主張被告丙○○、丁○○○、戊○○等三人於91年
    8 月間多次在公開場所糾眾公然侮辱身為新莊巿中和里里長
    之原告己○○，造成原告己○○名譽受損。另被告戊○○恐
    嚇原告辛○○等語，雖據被告否認之，均辯稱伊等並未為上
    開行為云云，惟查：
    1.被告丙○○因債務糾紛，於如附表編號一所示之時、地，
      在不特定人或多數人得共見共聞之場所，以「垃圾里長」
      、「骯髒里長」、「你娘ＧＹ」（均為臺語發音）等語辱
      罵己○○，而公然侮辱之。被告丁○○○因債務糾紛，竟
      基於公然侮辱之概括犯意，連續於如附表編號一至五所示
      之時、地，在不特定人或多數人得共見共聞之場所，以「
      垃圾里長」、「骯髒里長」、「骯髒鬼」、「ＧＹ里長」
      、「騙吃騙穿」（均為臺語發音）等語辱罵己○○（編號
      五部分並手持擴音器），而公然侮辱之。並另基於傷害之
      犯意，於如附表編號四所示之時、地，在己○○出門與之
      理論時，掌摑己○○左臉，使己○○受有左臉頰紅腫5 ×
      5 公分之傷害。被告戊○○基於公然侮辱之概括犯意，連
      續於如附表編號一至三所示之時、地，在不特定人或多數
      人得共見共聞之場所，以「垃圾里長」、「骯髒里長」、
      「幹你娘」及「幹你老母ＧＹ」（均為臺語發音）等語辱
      罵原告己○○，而公然侮辱之。並因其於如附表編號三所
      示之時、地，遭原告辛○○於樓上以水潑灑，而當場另基
      於恐嚇之犯意，向原告辛○○恫稱：「我要給你放炮、要
      給你開花」、「你給我潑水，我絕對給你放炮」等語，而
      以此加害生命、身體之事恐嚇原告辛○○，致生危害於原
      告辛○○之安全。被告等人因上開行為，經臺灣板橋地方
      法院檢察署檢察官提起公訴後（92年度偵字第1230、1385
      、2430號），被告丙○○因公然侮辱人，經本院刑事庭判
      處拘役20日，如易科罰金，以銀元300 元折算1 日。被告
      丁○○○因連續公然侮辱人，經判處拘役40日，如易科罰
      金，以銀元300 元折算1 日。又傷害人之身體，處拘役25
      日，如易科罰金，以銀元30 0元折算1 日。應執行拘役55
      日，如易科罰金，以銀元300 元折算1 日。被告戊○○則
      因連續公然侮辱人，經判處拘役40日，如易科罰金，以銀
      元300 元折算1 日。又以加害生命、身體之事恐嚇他人，
      致生危害於安全，判處拘役50日，如易科罰金，以銀元30
      0 元折算1 日。應執行拘役80日，如易科罰金，以銀元30
      0 元折算1 日等事實，有本院92年度易字第2424號刑事判
      決1 件附卷可稽（本院卷第5 至13頁），復有該案刑事案
      卷影本可參（外放證物）。
    2.本院92年度易字第2424號刑事判決係依原告之指述內容，
      證人粘錦棧、許鴻麟、陳慶村、詹朱素霞於偵審程序所為
      之證詞，復有現場照片5幀、由社區監視器所翻拍之照片5
      幀與另由攝影機攝得畫面所列印之照片6 紙附於91年度他
      字第3083號偵查卷內可稽（第5 至12、18至23頁），並參
      酌原告己○○所提錄音帶，經本院刑事庭當庭勘驗結果，
      雖然背景雜音太大，無法聽清楚全部內容，但確實有女聲
      以臺語辱罵「骯髒里長」、「ＧＹ里長」、「骯髒」、「
      垃圾里長」，其音近似被告丁○○○，另有男聲以臺語辱
      罵「你懶叫啦」等語，其音近似被告戊○○。且有男聲以
      臺語辱罵「幹你老母ＧＹ」、「骯髒里長」、「垃圾里長
      」等語，其音近似被告戊○○，被告戊○○則稱忘記是否
      有講等語；另有女聲以臺語辱罵「騙吃騙穿」、「做里長
      那麼囂張」、「里長是我們的奴才耶」等語，其音近似被
      告丁○○○，有本院刑事庭93年3 月10日勘驗筆錄附於92
      年度易字第2424號卷宗可參，又原告己○○所提於附表五
      所示時、地現場拍攝之光碟一片，經本院刑事庭當庭勘驗
      結果，檔案○○○九一中，被告丁○○○亦確實手持擴音
      器辱罵：「骯髒里長，欠錢不還，中和里里長己○○欠錢
      不還，大家來看喔，夫妻欠錢不還啦，欠錢不還啦，拿錢
      來還啦，骯髒查某。」、「骯髒里長，垃圾里長」云云等
      證據，認定被告確實有公然侮辱、傷害及恐嚇之行為，認
      事用法尚無違誤，被告空言指摘，未舉證以實其說，被告
      否認其等有上揭行為，自不足採。
    3.對於現時不法之侵害，為防衛自己或他人之權利所為之行
      為，不負損害賠償之責。但已逾越必要程度者，仍應負相
      當賠償之責。民法第149 條定有明文。所謂正當防衛，乃
      對於現時不法之侵害為防衛自己或他人之權利，於不逾越
      必要程度範圍內所為之反擊行為。又此反擊行為，必加損
      害於侵害人，始生正當防衛之問題。被告丁○○○於如附
      表編號四所示之時、地掌摑原告己○○成傷之事實，業據
      原告己○○於本院刑事庭審理中陳述甚詳，並有行政院衛
      生署臺北醫院診斷證明書1 紙附於臺灣板橋地方法院檢察
      署91年度他字第3083號偵查卷宗（第13頁）可稽。被告丁○○○坦辯稱係因原告己○○先用手毆打其腹部，其用手
      揮開時或因正當防衛不慎觸及原告己○○之臉部云云；然
      查，縱使原告先用手毆打被告丁○○○腹部，然若被告丁○○○係基於正當防衛之意思以手揮開，衡情其揮擊之部
      位應為腹部或胸部前方，以被告丁○○○與己○○均為一
      般中年婦女之身高而言，不可能揮擊至原告己○○之臉部
      ，是其辯稱係以防衛之意思出手揮開，顯非可採，其係因
      遭原告己○○毆擊後，出於報復之心態而掌摑傷害己○○
      ，較符情理，是被告丁○○○所辯，不足採信。
四、按因故意或過失，不法侵害他人之權利者，負損害賠償責任
    。又不法侵害他人之身體、健康、名譽、自由、信用、隱私
    、貞操，或不法侵害其他人格法益而情節重大者，被害人雖
    非財產上之損害，亦得請求賠償相當之金額，民法第184 條
    第1 項前段、第195 條第1 項分別定有明文。查原告己○○
    遭被告以上開言詞公然侮辱，並因被告丁○○○毆打成傷，
    其名譽權與身體權自受有不法之侵害；而原告辛○○於公眾
    得出入之場所受到被告戊○○之言詞恐嚇，其自由權（蓋所
    謂自由權，亦包括精神活動之自由在內，原告辛○○因被告
    戊○○之恐嚇致生畏怖，其精神方面活動亦受牽制，同屬自
    由權受侵害）受有不法之侵害，衡情原告於精神上自受有一
    定程度之痛苦。被告等之公然侮辱、傷害與恐嚇等故意行為
    ，與原告之受精神上痛苦之損害結果，實有相當因果關係，
    原告主張被告應負侵權行為責任，核屬有據。
    又按數人共同不法侵害他人之權利者，連帶負損害賠償責任
    ；不能知其中孰為加害人者，亦同。造意人及幫助人，視為
    共同行為人。民法第185 條定有明文。民事上之共同侵權行
    為（狹義的共同侵權行為，即加害行為）與刑事上之共同正
    犯，其構成要件雖不完全相同，共同侵權行為人間不以有意
    思聯絡為必要，但各加害人並無意思上之聯絡，數行為間又
    不具關連共同性，只能由加害人各就其所加害之部分，分別
    負賠償責任。原告己○○主張被告應連帶給付慰撫金云云當
    時被告等人或有鬧場、討債及使原告己○○難堪之犯意聯絡
    ，然渠等可得使用之方法有許多種，縱使係以謾罵原告己○○之方式為之，所用以謾罵之語句，往往依個人之用語習慣
    、當時情境以及告訴人及其家人當時之反應而定，一般並無
    事先商討謀議罵人用語之必要，且用以謾罵之語句亦未必均
    達到侮辱及貶抑告訴人人格、名譽之程度復無其他積極證據
    可認被告等人就用以謾罵原告己○○之用語事前有意思聯絡
    ，且行為上亦無關連共同性，，被告應就各自加害部分，負
    賠償責任。原告己○○主張被告應連帶給付慰撫金，於法未
    合。次應審究者，為原告請求慰撫金是否合理？經查：
  (一)被告丙○○、丁○○○係夫妻，育有二子一女，現均已成年
    ，有戶籍謄本2件、戶口名簿影本1件附卷可稽（本院卷第31
    、32、71、72頁），被告丙○○於92年度任職於鴻三企業社
    、名下有汽車1輛；被告丁○○○則有房地等不動產1筆。被
    告戊○○於92年度任職於銘麗電腦刺繡有限公司，有汽車1
    輛。原告則無不動產，原告己○○高中畢業，經歷新莊市中
    和里第五、六屆里長，現為新莊市中和里第七屆里長。原告
    辛○○於92年度任職於台北縣政府，現則無業中等情，有稅
    務電子閘門財產所得調件明細表9 紙、財政部臺灣省北區國
    稅局新莊稽徵所94年2 月23日北區國稅新莊二字第09410036
    65號函暨檢附92年度綜合所得稅各類所得資料清單、綜合所
    得稅核定通知書、92年度綜所得稅各類所得資料清單、91度
    綜合所得稅結算申報書在卷足考（本院卷第38至46、48至61
    頁），兩造對此並無爭執。
  (二)被告丙○○、丁○○○辯稱原告己○○以其夫經營之公司支
    票二張面額共20萬元，於87年8 月30日在伊等住處向被告借
    貸20萬元，約定87年11月30日及87年12月30日各清償10萬元
    等語。而被告戊○○辯稱：原告己○○於88年2 月1 日向伊
    借款8 萬元之事實，業據其等提出支票3 紙、退票理由單1
    紙為證（本院卷第85、87頁），並經證人庚○○、甲○○、
    乙○○證述明確（94年4 月22日言詞辯論筆錄，本院卷第94
    、
    95、96頁），原告己○○雖否認其向被告等人借款，且上開
    支票之發票人為原告己○○之夫粘錦棧經營之倍龍成衣整燙
    有限公司，而非原告己○○所簽發之票據，原告己○○復未
    背書於上開支票背書，致借款人究為倍龍成衣整燙有限公司
    、或原告之夫粘錦棧、抑或原告己○○，發生疑義，惟依證
    人庚○○、甲○○、乙○○之證詞，堪信上揭借貸事宜係由
    原告己○○出面洽商，被告等人認借款人係原告己○○本人
    ，尚非無據，原告己○○既未主張該借款業已清償，被告辯
    稱其等與之有債務糾紛等語，應可採信。
  (三)次名譽、身體權、自由權被侵害者，關於非財產上之損害，
    加害人雖亦負賠償責任，但以相當之金額為限。所謂相當，
    自應以實際加害情形與其名譽、身體權、自由權影響是否重
    大，及被害者之身分地位與加害人經濟狀況等關係定之（最
    高法院47年台上字第1221號判例參照）。至於對被害人名譽
    影響重大與否，應以客觀之社會價值衡量，不得專以受害人
    主觀之感受為斷。本院斟酌上揭兩造之身分、地位、經濟地
    位、原告所感受之精神上痛苦；及被告之教育程度不高，家
    境普通，社會地位並非顯要，因與己○○間有債務糾紛，借
    款債權未獲清償，致有如附表所示之過激行為等一切情狀，
    認原告己○○請求150 萬元；原告辛○○請求10萬元，均屬
    過高，應予核減如下所示金額，始為適當：
    1.被告丙○○因公然侮辱行為，致侵害原告己○○之名譽，
      應賠償原告己○○10,000元。
    2.被告丁○○○因公然侮辱、傷害行為，致侵害原告己○○
      之名譽、身體權，應各賠償原告己○○20,000元、5,000
      元，共計25 ,000 元。
    3.被告戊○○因公然侮辱行為，致侵害原告己○○之名譽，
      應賠償原告己○○15,000元。又因恐嚇原告辛○○，致侵
      害其自由權，應賠償原告辛○○15,000元。
  (四)被告因本件侵權行為，業經判處不等日數之拘役確定，足以
    公示原告不法之行為，被告與原告己○○間有債務糾紛，致
    有過激行為，以及本院前開判命被告賠償，即已足以回復名
    譽，故原告己○○主張以正楷體四十級大小、用半版之篇幅
    刊登「道歉人對於在許多公開場所對新莊市中和里里長己○○作不實指控及侮辱其名譽，深感後悔，謹登報表示萬分歉
    意，並保證絕不再犯。道歉人：丙○○、戊○○、丁○○○
    」等文字於自由時報台北縣地方版一日部分，核無理由，不
    應准許。
五、按因故意侵權行為而負擔之債，其債務人不得主張抵銷。民
    法第339 條定有明文。被告丙○○、林蔡螺主張原告己○○
    向其等借貸200,000 元，以之與本件給付抵銷云云，而被告
    戊○○亦主張以原告己○○欠負之借款80,000之債務，與本
    件給付抵銷云云。惟查被告之公然侮辱、傷害與恐嚇行為，
    侵害原告之權利，係屬故意侵權行為，依上揭規定，被告是
    項抵銷抗辯，自無足取。
六、從而，原告依據侵權行為之法律關係，請求被告丙○○、丁○○○、戊○○分別給付原告己○○10,000元、25,000元、
    15,000元；被告戊○○應給付原告辛○○15,000元，及均自
    起訴狀繕本送達被告翌日即93年11月13日起至清償日止，按
    週年利率百分之五計算之法定遲延利息，為有理由，應予准
    許；超過此部分之請求，則無理由，均應予駁回。
七、本判決第一至三項所命給付之金額，均未逾50萬元，應依民
    事訴訟法第389 條第1 項第5 款之規定，依職權宣告假執行
    。
八、本件事證已臻明確，兩造其餘攻擊防禦方法，經本院審酌後
    ，或與本件之爭點無涉，或對本件判決之勝負不生影響，爰
    不逐一論列，附此敘明。
九、訴訟費用之負擔：民事訴訟法第85條第1項、第79條。
中　　華　　民　　國　　94　　年　　6 　　月　　 3　　日
                  民事第二庭    法　官　徐福晉
以上正本係照原本作成
如對本判決上訴，須於判決送達後20日內向本院提出上訴狀
中　　華　　民　　國　　94　　年　　6 　　月　　 3　　日
                                書記官　林文賢
附表：
┌──┬───────────┬────────────────────┐
│編號│  時    間            │            地       點                 │
├──┼───────────┼────────────────────┤
│一  │民國九十一年八月一日  │臺北縣新莊市公所十樓禮堂內（當時即將舉行│
│    │下午二時五十五分許    │里長就職典禮，但尚未開始）              │              ?
├──┼───────────┼────────────────────┤
│二  │民國九十一年八月一日  │臺北縣新莊市○○街四三號一樓即原告己○○│
│    │晚間                  │住處門口附近                            │
├──┼───────────┼────────────────────┤
│三  │民國九十一年八月四日  │同右原告住處門外                        │
│    │凌晨一時三十分許      │                                        │
├──┼───────────┼────────────────────┤
│四  │民國九十一年八月五日  │同右原告住處門外                        │
│    │晚間十時十分許        │                                        │
├──┼───────────┼────────────────────┤
│五  │民國九十一年八月七日  │臺北縣新莊市○○路○段一六七巷口        │
│    │下午五時五十分許      │                                        │
└──┴───────────┴────────────────────┘
